臺灣桃園地方法院刑事判決　　　　　　　　　　　　　九十年度易字第一一八四號
　　公　訴　人　臺灣桃園地方法院檢察署檢察官
　　被　　　告　甲○○
　　選任辯護人　孫志堅律師
　　　　　　　　馬在勤律師
右列被告因傷害案件，茲經檢察官提起公訴（九十年度偵字第五一一九號），本院判
決如左：
    主      文
甲○○共同傷害人之身體，處有期徒刑壹年陸月。
    事      實
一、甲○○於民國（下同）九十年一月十一日晚上十一時三十分許，在桃園縣蘆竹鄉
    ○○路之「歡樂城ＫＴＶ」八○二號包廂內，因向林瑞庸（原名林家弘，起訴書
    誤植為戊○○，以下同）邀舞遭拒而心生不悅，竟夥同年籍姓名不詳之三名成年
    男子，並共同基於傷害人身體之犯意聯絡，聯手毆打林瑞庸之頭部及其身體背部
    及胸部等處，致其受有臉部撕裂傷、頭部外傷併顱內出血等傷害。
二、案經林瑞庸訴由桃園縣警察局大園分局報請臺灣桃園地方法院檢察署檢察官偵查
    起訴。
    理      由
一、訊據被告甲○○矢口否認右開犯行，辯稱：伊並未毆打林瑞庸（原名林家弘），
    亦未教唆他人毆打，毆打林瑞庸之人伊並不認識云云。然查：右揭犯罪事實，業
    據告訴人林瑞庸迭於警訊、偵查及審理中指訴綦詳，復有長庚紀念醫院之診斷證
    明書二紙附卷可稽。且本件經在場之證人丙○○於警訊中證稱：於九十年一月十
    一日晚上二十二時三十分左右，當時我在宿舍睡覺，林家弘（即告訴人林瑞庸，
    以下同）找我至歡樂城唱歌，我便載他前往。當我們抵達包廂內時，已經有十多
    人在場，我也沒注意甲○○是否在場，便與林家弘坐下。約莫過了十幾分鐘，我
    看見甲○○與公司女同事在包廂內跳舞，曲畢甲○○便請林家弘一起下場跳舞，
    這時林家弘便以不會跳舞為由拒絕，他這時甲○○便生氣的對林家弘說：「你不
    給我面子，我會讓你很難看。」便怒氣沖沖走出包廂，並且用力將門甩上。約莫
    過十分鐘左右，甲○○便進入包廂，且身後了三、四名男子，只見其中一名男子
    走至林家弘身旁拉他的手，要他站起來，並將他拉至門邊，一群人便拳打腳踢，
    直到林家弘倒地時，我們在場所有人便一轟而散，全部離。去我走到ＫＴＶ門口
    ，見甲○○一行人離去，便立即返回包廂，見林家弘倒在血泊中，而叫他也沒有
    回應，我就到櫃檯請服務人員叫救護車；我親眼見到甲○○也有毆打林家弘（見
    偵卷第七正、反面）等語；其於偵查中則證稱：確實有看到甲○○出手打林家弘
    ，當天甲○○邀林家弘多次，均遭林拒絕，白便生氣的說：「你不給我面子，我
    會讓你很難看。」，隨即用力甩門走出包廂，大約十分鐘後，白便帶了三、四位
    男子進入包廂，那三、四位男子便動手打林家弘，其間白還說：「就是這個人不
    給我面子」，白也有過手打林等語（見偵卷第十六頁正面）；其於審理中則證稱
    ：（問：當時看到甲○○毆打告訴人身體那一個部位？）當時情形很亂，我沒有
    看清楚甲○○是打林家弘的那個部位，但是我有看見其中有一個人拿一個木頭的
    椅子丟向林家弘的頭部。（問：當時是被告甲○○先對告訴人動手？還是那三個
    人先對告訴人動手？）是那三個人先動手，之後，不到一、二分鐘後，甲○○就
    再加入他們也動手開始毆打林家弘了。而其他那三個人，就邊打邊對林家弘說：
    「要給你死」。甲○○邀林家弘跳舞，被林家弘拒絕三、四次，之後林家弘對甲○○說：要不然你請丙○○跳舞，但是甲○○還是堅持找林家弘跳舞，林家弘不
    要，甲○○被拒絕之後，離開包廂的時候對林家弘說：「你不給我面子」，就氣
    沖沖的出去了，再過幾分鐘後，甲○○帶了三個男子進入包廂，對著那三個人指
    著林家弘說：「就是這個人不給我面子」。我不認識那三個人，那三個人都不是
    我們公司的同事。（問：被告甲○○被林家弘拒絕後，甲○○對林家弘說「你不
    給我面子」這句話，是用什麼語氣說？有沒有說其他恐嚇的話？）甲○○當時說
    你不給我面子這句話時，口氣很不好，而且有罵三字經。之後，就氣沖沖的出去
    了，關門的時候很用力甩，造成很大的聲音。沒有說什麼其他恐嚇的話。甲○○
    是用拳頭毆打林家弘，另外有一人拿木頭的椅子朝林家弘的頭部丟下去。（問：
    毆打林家弘那三個人其中事先進來包廂的那一個人，有無與被告或者告訴人交談
    事情？之後進來打架的那三個人中，甲○○曾經對其說就是這個人不給我面子的
    這句話的人，是不是就是先前曾進來包廂的那個人？）那一個人沒有與被告或者
    告訴人其中任何一個人交談事情。甲○○是對那三個人中的另外二個人當中的一
    個人說這句話，不是對先前曾經進來過包廂向丁○○敬酒的那個人說的等語（見
    本院九十年七月二十三日訊問筆錄）。證人黃德川證稱：九十年元月十一日晚，
    我們公司在福星樓餐廳辦尾牙，吃完後我便邀請同課之同事一起至歡樂城ＫＴＶ
    唱歌，大約唱了一小時在二十二時三十分左右，我打電話給我們同課之代理領班
    林家弘，請他一起前來唱歌。過了不久他便與丙○○一同進入包廂內坐下喝酒，
    而我也走至包廂外與同事聊天。這之間甲○○也進進出出包廂與我們聊了幾句。
    過了不久我看見約四名我不認識之男子進入包廂內，接著便傳出一陣打架聲，我
    便進入包廂看見一群人在打林家弘，直到林家弘倒地後，包廂內所有人便隨即離
    開等語。又參以被告甲○○於警訊時亦坦承其於邀舞遭拒後，有對告訴人說：「
    你不給我面子，我要叫人打你。」（見偵查卷第八頁）及該三、四名行為人確係
    尾隨在被告之後進入包廂等語。又當時在場之證人丁○○於本院訊問時證稱：當
    時甲○○先進來，大約過了三分鐘以後，接著就有四、五個人衝進來，衝進來的
    四、五個人其中有一個人指著林家弘說「就是這個人」，林家弘就被他們四、五
    個人拉過去打了，（見九十年九月二十日訊問筆錄），綜上足認，被告甲○○於
    前開時、地確有徒手毆打告訴人林瑞庸之頭部，被告甲○○與告訴人發生爭執後
    不到十分鐘，即緊隨被告身後進入包廂，共同毆打告訴人之頭部及身體，客觀上
    與被告有相當之關連性，且並有傷害行為之分擔，是被告前開所辯顯係其事後卸
    責之詞，不足採信。又證人邱達煜證稱當時燈光不是很清楚，只知一群人在圍毆
    林家弘，未聽見被告對著另三人指著告訴人說話云云，證人己○○證稱：沒有看
    到毆打情形云云，證人乙○○證稱：當時喝醉，沒有看見毆打情形，未聽見被告
    對著另三人指著告訴人說話云云，證人丁○○證稱：因距離很遠，未聽到告訴人
    與被告對話，並沒有看完全程云云，證人庚○○證稱：在包廂外，未見被告與人
    講話云云，因本件業經告訴人指訴明確，且有證人丙○○證述綦詳，是證人邱達
    煜、乙○○、丁○○、庚○○等人之前開證詞均不足以作為有利被告之有利證據
    ，併予明。是本案事證已明，被告傷害犯行，堪予認定。
二、核被告甲○○所為，係犯刑法第二百七十七條第一項之普通傷害罪。其與年籍姓
    名不詳之三名成年男子就上開犯行，有犯意之聯絡及行為之分擔，應依共同正犯
    論處。又殺人與傷害人致死之別，應以加害人有無殺意為斷，本件告訴人雖指稱
    本件被告係基於殺人之犯意而傷害告訴人之身體，然查，本件告訴人指訴被告係
    徒手毆打其頭部，若果被告係基於殺人之犯意，自可持其他之兇器傷害之，再參
    以告訴人與被告二人間為同一公司同事，素未結怨，偶因前開邀舞遭拒而生爭執
    ，被告應無置告訴人於死之動機及故意，併予明。爰審酌被告原與告訴人同為
    南亞塑膠錦興廠之同事，素未結怨，竟因邀舞遭拒而夥同他人共同傷害告訴人之
    頭部、背部、胸部，致告訴人受有前開顱內出血之嚴重傷害，且事後未將告訴人
    送醫，及被告犯罪之目的、手段、品性、智識程度、被害人林瑞庸所受之傷害程
    度非輕、犯罪所生之損害，及被告犯罪後矢口否認犯行之態度等一切情狀，量處
    如主文所示之刑，以資懲儆。
據上論斷，應依刑事訴訟法第二百九十九條第一項前段，刑法第二十八條、第二百七
十七條第一項，罰金罰鍰提高標準條例第一條前段，判決如主文。
本案經檢察官張春暉到庭執行職務。
中      華      民      國    九十一    年      三      月    二十一    日
                                      臺灣桃園地方法院刑事第六庭
                                          法  官    游  紅  桃
右正本證明與原本無異。
如不服本判決，應於判決送達後十日內向本院提出上訴狀 (應附繕本)，上訴於臺灣
高等法院。
                                          書記官    王  元  宏
中      華      民      國    九十一    年      三      月    二十六    日
附論罪科刑依據之法條：
刑法第二百七十七條第一項
傷害人之身體或健康者，處三年以下有期徒刑，拘役或一千元以下罰金。
